# 求助chenyiwei老师

提问人：jo 的大头 时间：2015-05-09 16:43:39
就是说，如果其他股东一致同意，剩余 200 万可以用来偿还欠款。而且 200 万不视同股东出售商标行为，不用缴纳个税是吗

回答人：chenyiwei
经全体股东一致同意，剩余 200 万可能作为资本公积也可能作为其他应付款，但如果作为其他应付款，则这 200 万部分需缴纳营业税（入股的 300 万不缴纳）。另外无论如何处理，个人所得税均需按 500 万缴纳。

提问人：jo 的大头 时间：2015-05-11 10:03:51
哦，谢谢！。但是chenyiwei老师，交个人所得税我是理解的，但 200 万缴纳营业税这个怎么说。不是太明白

回答人：chenyiwei
我理解 300 万计入被投资方实收资本的部分可根据财税[2002]191号文的规定不缴纳营业税，但 200 万的部分相当于出售并取得现金对价，没有理由减免营业税。

提问人：jo 的大头 时间：2015-05-20 14:04:15
谢谢chenyiwei老师，就是说这个 200 万是视同个人出售取得的对价，即便是个人，也需要缴纳营业税是吗。 还有，如果股东将注册在自己名下的商标给企业使用，那么企业需要支付一笔商标使用费给股东。那么，这个商标使用费的价格怎么定。可以按照企业的收入的1%或者其他的比例定吗

回答人：chenyiwei
1 、是。 2 、这是如何证明交易价格公允性的问题，应由公司和股东双方举证证明符合一般的非关联市场交易条件。